臺灣屏東地方法院刑事判決　　　　　　　 96年度易字第882號
公　訴　人　臺灣屏東地方法院檢察署檢察官
被　　　告　丙○○
　　　　　　甲○○
上列被告因竊盜案件，經檢察官提起公訴（96年度偵字第5744號
），經本院裁定改行簡式審判程序，判決如下：
    主  文
丙○○共同犯竊盜罪，累犯，處有期徒刑捌月。
甲○○共同犯竊盜罪，累犯，處有期徒刑陸月，如易科罰金，以
新臺幣壹仟元折算壹日。
    事  實
一、丙○○於民國93年間因施用毒品案件，經本院於93年7 月26
    日以93年度訴字第182 號判處有期徒刑1 年2 月、8 月，應
    執行有期徒刑1 年8 月確定在案；復因竊盜案件，經本院於
    93年11月25日以93年度易字第451 號判處有期徒刑1 年。以
    上3 罪經本院於94年4 月18日以94年度聲字第336 號裁定，
    定其應執行刑為2 年6 月確定在案。嗣於93年11月13日入監
    ，於95年7 月13日因縮短刑期假釋出監，於96年2 月12日保
    護管束期滿執行完畢；甲○○於94年間因竊盜案件，經本院
    於94年5 月23日以94年度簡字第588 號判處有期徒刑4 月確
    定，於94年9 月4 日入監，於95年1 月4 日因徒刑執行完畢
    出監。
二、詎丙○○與甲○○仍不思悔改，共同基於意圖為自己不法之
    所有及竊盜之犯意聯絡，於96年8 月31日下午4 時許，由丙
    ○○騎乘車號GHB —632 號重型機車搭載甲○○至屏東縣新
    園鄉○○村○○路旁乙○○所有之養殖場內，由丙○○徒手
    將養殖池內之抽水馬達1 具提起後，再由甲○○將該馬達搬
    至上前述機車之腳踏板處。得手後，於同日下午5 時許，渠
    等騎乘上述機車載運上開竊得之馬達行經新園鄉○○路時，
    為警攔檢而查獲上情，並扣得抽水馬達1 具。
三、案經屏東縣警察局東港分局報請臺灣屏東地方法院檢察署檢
    察官偵查起訴。
    理  由
一、本件被告丙○○、甲○○所犯均係死刑、無期徒刑、最輕本
    刑為3 年以上有期徒刑以外之罪，其等於本院準備程序中就
    前揭被訴事實為有罪之陳述，經受命法官告知簡式審判程序
    之旨，並聽取其與公訴人之意見後，本院認無不得或不宜改
    依簡式審判程序進行之處，爰依刑事訴訟法第273 條之1 第
    1 項、第284 條之1 ，本院合議庭裁定由受命法官獨任依簡
    式審判程序審理；又簡式審判程序之證據調查，依刑事訴訟
    法第273 條之2 規定，不受同法第159 條第1 項審判外陳述
    排除之限制，再被告對於卷內之各項證據，亦不爭執證據能
    力，故卷內所列之各項證據，自得作為證據，合先敘明。
二、上開犯罪事實，業據被告丙○○、甲○○於警訊、偵查及本
    院審理中均坦承不諱，核與證人李朱文於警詢中證述之情節
    相符，並有扣押筆錄、贓物認領保管單及照片5 幀在卷可稽
    ，足見被告2 人之自白確與事實相符，應可採信。是本件事
    證明確，被告上開犯行，洵堪認定。
三、核被告2 人所為，係犯刑法第320 條第1 項之普通竊盜罪。
    又被告2 人就上開竊盜犯行，有犯意聯絡及行為分擔，為共
    同正犯。被告各有事實欄所載論罪科刑執行之情形，有臺灣
    屏東地方法院檢察署刑案資料查註紀錄表及臺灣高等法院被
    告前案紀錄表各1 份在卷可查，其受有期徒刑執行完畢後，
    5 年之內再犯有期徒刑以上刑之本罪，均為累犯，應均依刑
    法第47條第1 項規定加重其刑。爰審酌被告丙○○為54年1
    月27日出生，教育程度為國中畢業，前有多次竊盜、毒品前
    科，均經法院論罪科刑，素行不佳；被告甲○○為51年1 月
    7 日出生，教育程度為國中肄業，智識不高，此有警詢資料
    及臺灣高等法院被告前案紀錄表各1 份在卷可稽，其2 人正
    值青壯之年，不思以正途謀生，猶因不勞而獲之心態，竊取
    他人之物變賣得款花用，侵害他人財產安全，行為實不足取
    ，惟兼念及其2 人竊盜手段尚屬輕微，被害人所受損害尚小
    ，且被告犯後均始終坦承犯行，態度良好等一切情狀，分別
    量處如主文所示之刑，以資儆懲；又被告甲○○部分，併審
    酌其年齡、職業、收入、社會地位等節，並諭知易科罰金之
    折算標準如主文所示。
四、據上論斷，應依刑事訴訟法第273 條之1 第1 項、第299 條
    第1 項前段，刑法第28條、第320 條第1 項、第47條第1 項
    、第41條第1 項前段，刑法施行法第1 條之1 ，判決如主文
    。
本案經檢察官劉昀到庭執行職務。
中　　華　　民　　國　　96　　年　　11　　月　　27　　日
                  刑事第一庭  法  官  許蓓雯
以上正本證明與原本無異。
如不服本判決應於收受本判決送達後十日內向本院提出上訴書狀，
其未敘述上訴理由者，並得於提起上訴後十日內向本院補提理由
書狀（均須按他造當事人之人數附繕本）「切勿逕送上級法院」
中　　華　　民　　國　　96　　年　　11　　月　　27　　日
                              書記官  蘇雅慧
附錄本案論罪科刑法條全文
中華民國刑法第320條
意圖為自己或第三人不法之所有，而竊取他人之動產者，為竊盜
罪，處5 年以下有期徒刑、拘役或5 百元以下罰金。
意圖為自己或第三人不法之利益，而竊佔他人之不動產者，依前
項之規定處斷。
前二項之未遂犯罰之。
